臺灣台中地方法院民事裁定　　　　　　100年度重訴字第181號
反訴原告即
被　　　告　現有石業有限公司
法定代理人　王金鎮
反訴被告即
原　　　告　財政部國有財產局台灣中區辦事處
法定代理人　廖蘇隆
訴訟代理人　洪嘉鴻律師
複代理人　　鄭晃奇律師
　　　　　　陳志煒
上列當事人間請求損害賠償事件本院裁定如下：
    主  文
反訴原告之訴駁回。
反訴訴訟費用由反訴原告負擔。
    理  由
一、按提起民事訴訟應依民事訴訟法規定繳納裁判費，此為必須
    具備之程式。
二、本件反訴原告起訴主張：
（一）依民法第451條規定租賃期限屆滿後，承租人（即反訴原
      告）仍為租賃物之使用、收益，而出租人（即反訴被告）
      不即表示反對之意思者，視為不定期限繼續契約。反訴原
      告始於民國85年3月2日申請反訴被告同意合併開發使用，
      擋土牆、箱涵……等，且依規定繳納損害賠償金新臺幣（
      下同）63,665元、保證金1,498,000元，也足夠以公告地
      價依價承買土地。依土地法第120條第1項前段規定出租人
      收回租用地，而承租人放棄權利返還承租地時，承租人得
      向出租人要求償還所支出的特別改良費，本案所指特別改
      良費依國有非公用土地同意開發契約書同意開發面積2996
      平方公尺及同意合併開發總面積共計4100平方公尺，若以
      現今公共工程石方計價行情每平方公尺440元，系爭土地
      以及合併開發填埋容量為0000000立方公尺×440元/立方
      公尺，反訴被告應賠償475,200,000元，反訴原告依法請
      求賠償。爰依民事訴訟法第259條及261條第1項規定提起
      反訴。又依據民事訴訟第77條之15第1項規定，本訴與反
      訴之訴訟標的相同者，反訴不另徵裁判費。
（二）反訴被告為財政部國有財產局屬之行政機關，依法應為使
      行政行為遵循公正，公開與民主之程序，確保依法行政原
      則，反訴被告於本案起訴前應依行政程序法第36條規定依
      職權調查證據，不受當事人之主張拘束，對當事人有利、
      不利事項一律注意。並應通知或給予陳述機會。依行政程
      序法第120條第1項、第2項、第126條規定，反訴被告依規
      定廢止授予利益之合法行政處分，對受益人因信賴該處分
      致遭受財產上損失，應給予合理之補償。另依國有財產法
      第42條第3項前段規定非公用財產類之不動產依法已為不
      定期租賃關係者，承租人應於規定期限內訂定書面契約。
（三）聲明：請求反訴被告賠償反訴原告特別補償費475,200,
      000元。
三、按本訴與反訴之訴訟標的相同者，反訴不另徵裁判費，民事
    訴訟法第77條之15第1項固定有明文。但查本訴部分為原告
    即反訴被告依民法第767條、179條之法律關係，請求反訴原
    告清除地上物並返還土地及給付不當得利。而本件反訴原告
    即被告係請求反訴被告賠償特別補償費，兩者之訴訟標的不
    同，自無該條款之適用，合先敘明。則本件反訴原告提起反
    訴，未據繳納裁判費3,779,500元，業經本院於100年5月30
    日當庭裁定原告於10日內補正，並已記明言詞辯論筆錄在卷
    可憑。原告逾期迄未補正，其訴顯難認為合法，應予以駁回
    。
四、依民事訴訟法第249條第1項第6款，第95條、第78條，裁定
    如主文。
中    華    民    國   100    年    10    月    12    日
                  民事第一庭    法  官  周玉蘭
以上正本係照原本作成。
如不服本裁定應於送達後10日內向本院提出抗告狀，並應繳納抗
告裁判費新台幣1,000元。
中    華    民    國   100    年    10    月    12    日
                                書記官  董美惠